臺灣板橋地方法院刑事判決　　　　　　　96年度訴字第2432號
公　訴　人　臺灣板橋地方法院檢察署檢察官
被　　　告　甲○○
　　　　　　　　　　　樓
　　　　　　丙○○
　　　　　　　　　　　樓（
上列被告因搶奪案件，經檢察官提起公訴（96年度偵字第5463號
），本院以簡式審判程序審理，判決如下：
    主  文
甲○○共同犯搶奪罪，處有期徒刑捌月，減為有期徒刑肆月，如
易科罰金，以新臺幣壹仟元折算壹日。
丙○○共同犯搶奪罪，處有期徒刑捌月，減為有期徒刑肆月，如
易科罰金，以新臺幣壹仟元折算壹日。
    事實及理由
一、本案程序：查本案被告甲○○、丙○○所犯並非死刑、無期
    徒刑、最輕本刑為3 年以上有徒刑之罪或高等法院管轄第1
    審案件，而其於準備程序進行中，被告先就被訴事實為有罪
    之陳述，經法官告知簡式審判程序之旨，並聽取公訴人及被
    告等之意見後，本院認適宜改依簡式審判程序進行，爰依刑
    事訴訟法第273 條之1 第1 項、第284 條之1 規定，由本院
    合議庭以裁定由受命法官獨任進行簡式審判程序，合先敘明
    。
二、本件犯罪事實、證據，均引用如附件起訴書之記載。
三、核被告2 人所為，均係犯刑法第325 條第1 項之搶奪罪。被
    告2 人就上述犯行，有犯意聯絡及行為分擔，均為共同正犯
    。爰分別審酌被告2 人素行（參臺灣高等法院被告前案紀錄
    表）、智識程度、犯罪動機、目的、手段、所生危害、所得
    財物價值，以及犯罪後態度等一切情狀，分別酌情量處如主
    文所示之刑。又本件被告所犯，係在96年4 月24日前95年12
    月4 日，復無中華民國九十六年罪犯減刑條例第3 條所列不
    予減刑之情形，合於減刑，是依同上條例第2 條第1 項第3
    款規定，減輕其刑1/2 ，並據同條例第9 條規定，依刑法第
    41條第1 項前段規定為易科罰金折算標準之諭知 。
據上論斷，應依刑事訴訟法第273 條之1 第1 項、第299 條第1
項前段，刑法第28條、第325 條第1 項，刑法施行法第1 條之1
第1 項、第2 項前段，中華民國九十六年罪犯減刑條例第2 條第
1 項第3 款、第7 條、第9 條，刑法第41條第1 項前段，判決如
主文。
本案經檢察官吳文正到庭執行職務。
中　　華　　民　　國　　96　　年　　12　　月　　26　　日
                        刑事第5 庭法　官  黎錦福
上列正本證明與原本無異。
如不服本判決，應於判決送達後10日內敘明上訴理由，向本院提
出上訴狀（應附繕本），上訴於臺灣高等法院。
                                  書記官  蔡麗春
中　　華　　民　　國　　96　　年　　12　　月　　26　　日
附錄本案論罪科刑法條全文：
中華民國刑法第325條
（普通搶奪罪）
意圖為自己或第三人不法之所有，而搶奪他人之動產者，處6 月
以上5 年以下有期徒刑。
因而致人於死者，處無期徒刑或7 年以上有期徒刑，致重傷者，
處3 年以上10年以下有期徒刑。
第1 項之未遂犯罰之。
.........................................................
附件：
臺灣板橋地方法院檢察署檢察官起訴書
　　　　　　　　　　　　　　　　　　　96年度偵字第5463號
　　被　　　告　甲○○　男　28歲（民國○○年○月○○日生）
　　　　　　　　　　　　住臺北縣新店市○○路○段165巷2弄
　　　　　　　　　　　　　27號5樓
　　　　　　　　　　　　居臺北縣新店市○○街90號之3七樓
                        （現因另案於台北分監執行中）
　　　　　　　　　　　　國民身分證統一編號：Ｚ000000000號
　　          　丙○○　男　27歲（民國○○年○○月○日生）
　　　　　　　　　　　　住臺北縣板橋市○○路6號
　　　　　　　　　　　　居臺北縣中和市○○路○段105巷5弄
　　　　　　　　　　　　　10號1樓
　　　　　　　　　　　　國民身分證統一編號：Ｚ000000000號
上列被告因搶奪等案件，已經偵查終結，認應該提起公訴，茲將
犯罪事實及證據並所犯法條分敘如下：
            犯罪事實
一、甲○○、丙○○基於意圖為自己不法所有之犯意聯絡，於民
    國95年12月4日11時許，騎乘機車行經臺北縣板橋市○○路○
    段1 號前，見丁○○騎乘腳踏車，其手提包（內有motor V3
    61型手機一支、MP3 一台、丁○○身分證、殘障手冊等物）
    置於腳踏車前之籃子內，認有機可乘，即徒手行搶該手提包
    ，得手後，推由甲○○將該手機持往臺北縣中和市○○路○
    段202 號，出售予不知情之張胤文所經營之「傑昇通訊有限
    公司」銷贓，其餘物品則丟棄於不詳地點。
二、案經丁○○訴由臺北縣政府警察局中和分局報告暨本署檢察
    官自動檢舉簽分偵辦。
        證據並所犯法條
一、證據清單及待證事實
 ┌──┬──────────┬────────────┐
 │編號│證據清單            │待證事實                │
 ├──┼──────────┼────────────┤
 │ 一 │被告甲○○於警、偵訊│坦承於上揭時地搶奪被害人│
 │    │之自白              │丁○○所有皮包之事實    │
 ├──┼──────────┼────────────┤
 │ 二 │被害人丁○○於警詢中│證明於上揭時地遭被告2人 │
 │    │之指述              │搶奪之事實              │
 ├──┼──────────┼────────────┤
 │ 三 │證人張胤文於警詢中之│證明被告甲○○將上開手機│
 │    │證述                │分別賣給證人張胤文之事實│
 ├──┼──────────┤                        │
 │ 五 │中古機買賣讓渡切結書│                        │
 │    │1份                 │                        │
 └──┴──────────┴────────────┘
二、核被告甲○○、丙○○所為，均係犯刑法第325條第1項搶奪
    罪嫌。被告2人就上開搶奪罪嫌，有犯意聯絡及行為分擔，
    請依共同正犯論處。
三、依刑事訴訟法第251條第1項提起公訴。
  此　致
臺灣板橋地方法院
中　　華　　民　　國　　96　　年　　5 　　月　　30　　日
                        檢察官  乙  ○  ○
上開正本證明與原本無異
中　　華　　民　　國　　96　　年　　6　　 月    23　　日
　　　　　　　　　　　　書記官
附錄本案所犯法條全文：
中華民國刑法第325條
（普通搶奪罪）
意圖為自己或第三人不法之所有，而搶奪他人之動產者，處6 月
以上5 年以下有期徒刑。
因而致人於死者，處無期徒刑或7 年以上有期徒刑，致重傷者，
處3 年以上10年以下有期徒刑。
第1 項之未遂犯罰之。
